【裁判字號】    98,抗,548
【裁判日期】    980401
【裁判案由】    聲明異議
【裁判全文】
臺灣高等法院民事裁定                   98年度抗字第548號
抗  告  人  大傲若謙資產管理有限公司
                        之1
法定代理人  乙○○
上列抗告人因與相對人甲○○○○○○間強制執行事件，對臺灣
桃園地方法院民事執行處司法事務官民國98年1月8日97年度司執
字第86416號所為裁定異議，不服98年2月18日臺灣桃園地方法院
98年度事聲字第14號所為裁定，提起抗告，本院裁定如下：
    主  文
抗告駁回。
抗告程序費用由抗告人負擔。
    理  由
一、
(一)、抗告人於原法院聲請意旨略以：原法院88年9月4日核發之86
    年度執字第5134號債權憑證之債權人新竹區中小企業銀行股
    份有限公司（下稱新竹企銀）業於96年3月5日將系爭債權憑
    證所載未受償債權及該債權一切權利、義務（下稱系爭債權
    ）讓與台北國鼎資產管理有限公司（下稱國鼎公司），國鼎
    公司再於97年7月31日將系爭債權讓與統一元氣資產管理股
    份有限公司（下稱元氣公司），元氣公司復於97年10月31日
    將系爭債權讓與抗告人，爰依強制執行法第第4條之2第1項
    第1款等規定，檢附上開債權憑證1紙及債權讓與聲明書1紙
    、債權讓與證明書2紙等，聲請對相對人強制執行（原法院
    97 司執字第86416號）。
(二)、原法院司法事務官以97年12月16日執行命令命抗告人於5日
    內補正歷次債權讓與已合法送達債務人之證明。抗告人於97
    年12月22日收受該執行命令，逾期未補正。原法院司法事務
    官以98年1月8日裁定駁回抗告人強制執行之聲請。
(三)、抗告人於98年1月17日提出異議，請求廢棄原法院司法事務
    官所為上開裁定。原法院以98年2月18日98年度事聲字第14
    號裁定駁回抗告人之異議。
二、抗告意旨略以：抗告人已依民法第294條規定合法受讓本件
    債權，為民事訴訟法第401條第1項及強制執行法第4條之2第
    1項第1款所稱之繼受人，依法為執名義效力所及之人，當然
    得向執行法院聲請強制執行以行使債權，執行法院若確定抗
    告人受讓本件債權法律行為之真正，依強制執行法第4條第1
    項規定即應進行強制執行程序，而於執行法院通知債務人時
    即兼有債權讓與通知之效力。原法院限期命抗告人補正債權
    讓與通知，係強命抗告人於聲請強制執行前必須先行通知債
    務人，除增加法律上所無之限制，更逾越執行法院權限而逕
    行調查審認當事人間實體上權利義務之爭執。抗告人前曾就
    執行法院強命抗告人於聲請強制執行前須先將「債權讓與」
    事實通知債務人恐侵害利益（將致債務人脫產）乙事具狀聲
    明異議，乃原法院以抗告人未補正債權讓與通知債務人之證
    明為由，駁回抗告人之異議，自有未合，請求廢棄原裁定等
    語。
三、按執行名義成立後，債權人將債權讓與於第三人，該第三人
    為強制執行法第4條之2第1項第1款所稱之繼受人，雖得以原
    執行名義聲請強制執行，惟民法第297條第1項既明定債權之
    讓與，非經讓與人或受讓人通知債務人，對於債務人不生效
    力，則債權受讓人於該項讓與對債務人生效前，自不得對債
    務人為強制執行。是債權受讓人依強制執行法第4條之2規定
    ，本於執行名義繼受人身分聲請強制執行者，除應依同法第
    6條規定提出執行名義之證明文件外，對於其為適格之執行
    債權人及該債權讓與已對債務人發生效力等合於實施強制執
    行之要件，亦應提出證明，併供執行法院審查。債權讓與之
    通知，其性質為觀念通知，其通知方式不拘，以使債務人知
    悉其事實即可，於訴訟中如有事實足認債務人已知悉其事，
    該債權讓與即對債務人發生效力；惟究不得因此即謂債權之
    讓與人或受讓人未將債權讓與之事實通知債務人前，受讓人
    即得對該債務人為強制執行，而責由執行法院以送達書狀或
    讓與證明文件予債務人之方式為通知。
四、經查抗告人主張其輾轉受讓系爭債權憑證所載債權，聲請對
    債務人強制執行，雖據提出上開債權憑證1紙、債權讓與聲
    明書1紙、債權讓與證明書2紙等為據，惟未提出系爭債權讓
    與業對債務人生效之證明。執行法院以97年12月16日執行命
    令命抗告人於5日內補正歷次債權讓與已合法送達債務人之
    證明，抗告人於97年12月22日收受該執行命令，有送達證書
    可按，惟抗告人未遵期補正。抗告人雖於97年12月24日具狀
    主張得於強制執行程序進行中併行通知，並聲請執行法院准
    予公示送達云云，惟依強制執行法第12條第1項規定，聲請
    或聲明異議不停止執行。是執行法院司法事務官以抗告人逾
    期未補正，本件強制執行之聲請不合法，予以裁定駁回，揆
    諸上開說明，並無違誤。抗告人對該司法事務官之處分聲明
    異議，為無理由，原裁定駁回抗告人之異議，亦無不當。抗
    告意旨指摘原裁定不當，求予廢棄為無理由，應予駁回。
五、據上論結，本件抗告為無理由，爰裁定如主文。
中    華    民    國    98    年    4    月    1         日
                    民事第八庭
                        審判長法  官  劉勝吉
                              法  官  連正義
                              法  官  滕允潔
正本係照原本作成。
本裁定除以適用法規顯有錯誤為理由，不得再抗告。如提起再抗
告，應於收受後10日內委任律師為訴訟代理人向本院提出再抗告
狀。並繳納再抗告費新台幣１千元。
中    華    民    國    98    年    4     月    1     日
                              書記官  黃麗玲


司法院資訊處製作；財團法人民間司法改革基金會備份。
